【裁判字號】    99,抗,216
【裁判日期】    990225
【裁判案由】    聲請具保停止羈押
【裁判全文】
臺灣高等法院刑事裁定                   99年度抗字第216號
抗  告  人
即  被  告  甲○○
上列抗告人即被告因毒品危害防制條例等案件，不服臺灣士林地
方法院中華民國99年1 月29日所為聲請具保停止羈押之裁定（98
年度聲字第2384號），提起抗告，本院裁定如下：
    主  文
抗告駁回。
    理  由
一、原裁定意旨略以：被告甲○○因與共犯即同案被告王、周
    慈羿、陳文鋒、李根宏、曹宇壯等人涉犯本件之詐欺犯行，
    由檢察官提起公訴，經原審訊問後，被告坦認所有犯行，復
    經如起訴書附表二所載之33位被害人即證人於警詢中指述明
    確，並有如起訴書附表三所載之提款卡、交易明細影本等件
    扣案可憑，足認被告涉犯詐欺取財犯行之犯罪嫌疑重大。又
    被告甲○○與上述共犯所涉犯之33件詐欺取財犯行，均係在
    民國98年5 月間至7 月間所犯，其等在短短2 個多月內，犯
    下本件33次之詐欺取財犯行，有事實足認有反覆實施同一犯
    罪之虞，而有羈押之必要，經原審於移審時即98年9 月8 日
    裁定羈押，並因原羈押原因未消滅，認有繼續羈押之必要，
    裁定自98年12月8 日起延長羈押2 月在案。被告之家庭因素
    與其羈押之原因是否消滅及有無羈押之必要並無直接關係，
    因認本件羈押之原因及必要性仍然存在，因而駁回抗告人具
    保停止羈押之聲請。
二、抗告意旨略以：抗告人所犯之詐欺取財案件，業經原審法院
    於99年2 月5 日審理終結，判處有期徒刑2 年8 月在案，既
    已審判，即無羈押之必要，且預防性羈押有違無罪推定原則
    ，請撤銷原裁定，並准予具保之聲請。
三、經查，本件原審於民國98年9 月8 日經訊問後，以抗告人涉
    犯刑法第339 條第1 項詐欺取財犯行，歷經抗告人自白，且
    有起訴書附表二所載33位被害人之指述，並有如起訴書附表
    三所載之提款卡、交易明細影本等可佐，犯罪嫌疑重大，且
    抗告人與共犯所涉犯之33件詐欺取財犯行，均係在98年5 月
    至7 月間，其等在短短2 個月內，犯下本件33次詐欺取財犯
    行，有事實足認有反覆實施同一犯罪之虞，有刑事訴訟法第
    101 條之1 第1 項第7 款之事由，且有羈押之必要，於同日
    諭知抗告人應予羈押，並執行羈押。抗告人以其家中開設美
    髮店，家中老母年邁無力經營，且所犯詐欺案件業經原審判
    決在案，為其聲請具保之事由，然上開事由並非刑事訴訟法
    第114 條所定事由，且羈押被告之原因及必要性，並不因抗
    告人之個人家庭因素及案件已終結而消滅。原審就被告聲請
    具保停止羈押等情事，依卷內具體客觀之事證予以斟酌，並
    已說明其依憑之證據及理由，因認抗告人上開羈押原因及必
    要性均依然存在，不能因具保而使之消滅，而駁回抗告人所
    提之具保聲請，經核並無違法或不當之情形。抗告人仍執前
    詞，指摘原裁定不當，為無理由，應予駁回。
據上論斷，依刑事訴訟法第412 條，裁定如主文。
中    華    民    國    99    年    2     月    25    日
                  刑事第十庭審判長法  官  陳榮和
                                  法  官  李春地
                                  法  官  彭政章
以上正本證明與原本無異。
不得抗告。
                                  書記官  杜宜寧
中    華    民    國    99    年    2     月    25    日

司法院資訊處製作；財團法人民間司法改革基金會備份。
